【裁判字號】    95,易緝,22
【裁判日期】    951130
【裁判案由】    毒品危害防制條例
【裁判全文】
臺灣宜蘭地方法院刑事判決              95年度易緝字第22號
公  訴  人  臺灣宜蘭地方法院檢察署檢察官
被      告  甲○○
                    （現另案於臺灣宜蘭監獄執行中）
上列被告因毒品危害防制條例案件，經檢察官提起公訴（94年度
毒偵字第858號），及移送併辦（94年度毒偵字第1344號、第144
9號），經本院合議庭裁定以簡式審判程序審理，判決如下：
    主  文
甲○○連續施用第貳級毒品，累犯，處有期徒刑捌月。扣案之第
貳級毒品安非他命壹包（驗餘淨重零點貳伍陸伍公克）沒收銷燬
之；扣案之前開安非他命外包裝袋壹個沒收。
    事實及理由
一、構成犯罪事實：
    甲○○於民國88年間因施用毒品案件，經觀察、勒戒後，認
    有繼續施用毒品之傾向，經法院裁定令入戒治處所施以強制
    戒治，嗣經法院裁定停止戒治所餘戒治期間付保護管束，並
    於88年12月29日釋放，至89年8月15日保護管束期滿而執行
    完畢。又於93年間因毒品危害防制條例案件，經本院判處有
    期徒刑6月確定，並於94年4月8日執行完畢（構成累犯）。
    詎其不知悔改，仍基於施用第二級毒品安非他命之概括犯意
    ，連續於：（一）94年6月中旬某日、94年7月26日9時許，
    在宜蘭縣羅東鎮忠孝新村121號住處，以將安非他命置入玻
    璃球內燒烤吸食其煙之方式，施用第二級毒品安非他命2次
    ；（二）94年10月3日20時許，在上開住處，以上開方式，
    施用第二級毒品安非他命1次；（三）94年10月8日18時許，
    在上開住處，以將安非他命放置在鋁箔紙上燒烤吸食其煙之
    方式，施用第二級毒品安非他命1次。嗣分別於：（一）94
    年7月26日21時30分許，為警持本院核發之搜索票，至上開
    住處執行搜索，扣得安非他命1包（淨重0.2864公克、取樣
    0.0299公克已鑑析用罄、驗餘淨重0.2565公克），經警採集
    其尿液送驗結果呈甲基安非他命陽性反應；（二）94年10
    月5日18時許，經警採集其尿液，送驗結果呈甲基安非他命
    陽性反應；（三）94年10月11日23時43分許，經警採集其尿
    液，送驗結果呈甲基安非他命陽性反應。
二、認定犯罪事實所憑之證據及理由：
（一）被告甲○○於警詢、偵查、本院審理中之自白。
（二）宜蘭縣警察局羅東分局毒品案件犯嫌尿液採取送驗姓名及
      編號對照表2份、宜蘭縣警察局三星分局尿液檢體採集對
      照及流程處理登記簿1份、慈濟大學濫用藥物檢驗中心檢
      驗總表3份，可證被告有連續施用安非他命之事實。
（三）扣案之白色顆粒1包（淨重0.2864公克、取樣0.0299公克
      已鑑析用罄、餘0.2565公克），經本院囑託憲兵司令部刑
      事鑑識中心鑑驗，結果含有甲基安非他命成分，此有該局
      94年10月24日（94）安鑑字第02485號鑑驗通知書1份在卷
      足參，可證被告有施用安非他命之事實。
（四）臺灣宜蘭地方法院檢察署刑案資料查註紀錄表、全國施用
      毒品紀錄表、臺灣高等法院被告前案紀錄表各1份，可證
      被告於強制戒治執行完畢釋放後，5年內再犯毒品危害防
      制條例第10條之罪。
（五）上開（二）至（四）證據，足以佐證被告首開自白與事實
      相符。
三、論罪科刑之理由：
（一）按被告行為後，94年2月2日修正公布之刑法（下稱新法）
      已於95年7月1日施行，新法第2條第1項規定：「行為後法
      律有變更者，適用行為時之法律。但行為後之法律有利於
      行為人者，適用最有利於行為人之法律。」，係規範行為
      後法律變更所生新舊法律比較適用之準據法，於新法施行
      後，自應適用新法第2條第1項之規定，為「從舊從輕」之
      比較；又比較新舊法時，應就罪刑有關之共犯、未遂犯、
      想像競合犯、牽連犯、連續犯、結合犯，以及累犯加重、
      自首減輕暨其他法定加減原因（如身分加減）與加減比例
      等一切情形，本於統一性及整體性原則，綜其全部罪刑之
      結果而為比較（最高法院95年度第8次刑事庭會議決議參
      照）。經查：
   1、修正前刑法第47條規定：「受有期徒刑之執行完畢，或受
      無期徒刑或有期徒刑一部之執行而赦免後，5年以內再犯
      有期徒刑以上之罪者，為累犯，加重本刑至二分之一。」
      ，修正後刑法第47條第1項規定：「受徒刑之執行完畢，
      或一部之執行而赦免後，5年以內故意再犯有期徒刑以上
      之罪者，為累犯，加重本刑至二分之一。」，惟因本件被
      告係故意犯罪，是比較新舊法之結果，新法並非較有利於
      被告。
   2、被告行為後，刑法第56條連續犯之規定，業於94年1月7日
      修正公布刪除，並於95年7月1日施行，則被告之犯行，因
      行為後新法業已刪除連續犯之規定，此刪除雖非犯罪構成
      要件之變更，但顯已影響行為人刑罰之法律效果，自屬法
      律有變更，依刑法第2條第1項規定，比較新舊法結果，仍
      應適用較有利於被告之行為時法律即舊法論以連續犯。
   3、綜合上開新舊法比較之結果，顯然以舊法即行為時法有利
      於被告，依前揭刑法第2條第1項前段規定，本件應一體適
      用行為時法即95年7月1日修正生效施行前刑法之規定。
（二）次按安非他命屬毒品危害防制條例第2條第2項第2款所定
      之第二級毒品。故被告甲○○所為，係犯毒品危害防制條
      例第10條第2項之施用第二級毒品罪。又移送併辦部分雖
      未經起訴，惟與起訴部分有連續犯之裁判上一罪關係，本
      院自應予以審理。
（三）被告持有第二級毒品安非他命之低度行為，為施用第二級
      毒品之高度行為所吸收，不另論處。
（四）被告先後多次施用第二級毒品之犯行，時間緊接，方法相
      同，觸犯構成要件相同之罪，顯係基於概括犯意反覆為之
      ，為連續犯，應依修正前刑法第56條規定以一罪論，並加
      重其刑。
（五）被告於93年間因毒品危害防制條例案件，經法院判處有期
      徒刑6月確定，並於94年4月8日執行完畢，此有臺灣高等
      法院被告前案紀錄表1份在卷可參，其於5年以內故意再犯
      本件有期徒刑以上之罪，應依修正前刑法第47條規定，論
      以累犯，並加重其刑。
（六）審酌被告有違反電信法、毒品危害防制條例之犯罪前科，
      有臺灣高等法院被告前案紀錄表1份在卷可參，素行尚非
      相當良好，且其經強制戒治後，仍再犯本罪，顯見其對於
      毒品之依賴性甚高，有予較長期間隔離社會之必要，與被
      告施用毒品之期間、次數，和施用毒品足以造成神經方面
      損害，並容易引起財產、暴力方面犯罪，及被告犯罪後坦
      承犯行，態度良好等一切情狀，量處如主文所示之刑。
（七）扣案之第二級毒品安非他命1包（驗餘淨重0.2565公克）
      ，應依毒品危害防制條例第18條第1項前段規定，諭知沒
      收銷燬。又上開安非他命外包裝袋1個，有防止毒品裸露
      、逸出、潮濕功用，並便於攜帶，為被告所有，供被告施
      用第二級毒品安非他命使用之物，業經被告於警詢、偵查
      中供述明確，爰依刑法第38條第1項第2款規定，宣告沒收
      。
四、適用之法律：
（一）程序法方面：刑事訴訟法第273條之1第1項、第299條第1
      項前段、第310條之2。
（二）實體法方面：毒品危害防制條例第10條第2項、第18條第1
      項前段，現行刑法第11條前段、第2條第1項前段，95年7
      月1日修正生效前刑法第56條、第47條、第38條第1項第2
      款。
本案經檢察官沈念祖到庭執行職務。
中    華    民    國    95    年    11    月    30    日
                  刑事第四庭    法  官  蘇錦秀
以上正本證明與原本無異。
如不服本判決應於收受本判決後10日內向本院提出上訴書狀，其
未敘述上訴理由者，並得於提起上訴後10日內向本院補提理由書
狀(均須按他造當事人之人數附繕本)「切勿逕送上級法院」。
                                書記官  葉瑩庭
中    華    民    國    95    年    11    月    30    日
附錄本案論罪科刑法條
★毒品危害防制條例第10條：
施用第1級毒品者，處6月以上5年以下有期徒刑。
施用第2級毒品者，處3年以下有期徒刑。


司法院資訊處製作；財團法人民間司法改革基金會備份。
